臺灣臺北地方法院刑事裁定　
111年度聲字第36號
聲  請  人  臺灣臺北地方檢察署檢察官
受  刑  人  陳世卿



上列聲請人因受刑人數罪併罰有二裁判以上，聲請定其應執行之
刑（111年度執聲字第18號、110年度執字第5210號），本院裁定
如下：
    主  文
陳世卿所犯如附表所示各罪所處之刑，應執行有期徒刑拾貳年 
。
    理  由
一、聲請意旨略以：受刑人陳世卿因贓物等案件，先後經判決確
    定如附表所示，應依刑法第53條及第51條第5款，定其應執
    行之刑，爰依刑事訴訟法第477條第1項聲請裁定等語。
二、按裁判確定前犯數罪者，併合處罰之。但有得易科罰金之罪
    與不得易科罰金之罪者，不在此限。前項但書情形，受刑人
    請求檢察官聲請定應執行刑者，依第51條規定定之；數罪併
    罰，有二裁判以上者，依刑法第51條之規定，定其應執行之
    刑；又依刑法第53條應依同法第51條第5款至第7款之規定，
    定其應執行之刑者，由該案犯罪事實最後判決之法院之檢察
    官，聲請該法院裁定之，刑法第50條第1項第1款、第2項、
    第53條及刑事訴訟法第477條第1項分別定有明文。而行為人
    所犯為數罪併罰，其中一罪雖得易科罰金，但因與不得易科
    之他罪合併處罰之結果，於定執行刑時，祇須將各罪之刑合
    併裁量，不得易科罰金合併執行（司法院大法官釋字第144 
    號、第679號解釋意旨參照）。又法律上屬於自由裁量之事
    項，有其外部性界限及內部性界限，並非概無拘束。依據法
    律之具體規定，法院應在其範圍選擇為適當之裁判者，為外
    部性界限；而法院為裁判時，應考量法律之目的，及法律秩
    序之理念所在者，為內部性界限。法院為裁判時，二者均不
    得有所踰越。在數罪併罰，有二裁判以上，定其應執行之刑
    時，固屬於法院自由裁量之事項，然仍應受前揭外部性界限
    及內部性界限之拘束（最高法院94年度台非字第233號判決
    意旨參照）。
三、經查：
  ㈠本案受刑人陳世卿因贓物等案件，先後經本院、臺灣新北地
    方法院判處如附表所示之罪刑，並均確定在案，有各該判決
    書及臺灣高等法院被告前案紀錄表各1份在卷可稽。本院審
    核受刑人所犯如附表所示之罪，均係於附表編號1所示判決
    確定日期前為之，本院為犯罪事實最後判決之法院；又受刑
    人所犯如附表編號10至14、16、20至22所示部分係均得易科
    罰金之罪，如附表編號1至9、15、17至19、23至28至所示部
    分則均係不得易科罰金之罪，惟受刑人就附表所示各罪，已
    具狀請求檢察官聲請合併定其應執行之刑，此有臺灣臺北地
    方檢察署依102年1月23日修正之刑法第50條調查受刑人是否
    聲請定應執行刑調查表在卷可稽；又本件檢察官聲請就受刑
    人如附表所示之罪定其應執行之刑，其中如附表編號1至15
    之罪經本院以108年度聲字第277號裁定定其應執行有期徒刑
    7年確定；另如附表編號17至19所示之罪經本院以108年度易
    字第276號判決定執行刑有期徒刑1年6月、附表編號20至22
    所示之罪經本院以108年度易字第1077號判決定執行刑有期
    徒刑1年3月、附表編號23至28所示之罪經判決定執行刑有期
    徒刑3年均已確定，亦有臺灣高等法院被告前案紀錄表在卷
    可稽，惟如附表編號16之罪，屬「增加合於定應執行刑要件
    之他罪刑」之情況，並未違反一事不再理之原則，是本件就
    附表各編號所示之罪名定應執行之刑，係對受刑人有利之事
    項，核與上述規定並無不合，認檢察官聲請為正當，應予准
    許。
　㈡而本院定應執行刑，不得逾越刑法第51條第5款所定法律之外
    部界限，即不得重於附表編號1至28所示罪刑之總合（即有
    期徒刑21年5月）；亦不得重於附表編號1至15所示之罪經定
    執行刑之有期徒刑7年、附表編號17至19所示之罪經定執行
    刑之有期徒刑1年6月、附表編號20至22所示之罪經定執行刑
    之有期徒刑1年3月、附表編號23至28所示之罪經定執行刑之
    有期徒刑3年與附表編號16所示有期徒刑2月之總和（即有期
    徒刑12年11月）。又受刑人所犯如附表所示各罪，其中最長
    期者為有期徒刑3年2月，則定應執行刑之範圍應在各罪之最
    長期（3年2月）以上，及各罪宣告刑之總和（12年11月）之
    間。本院爰依上述法條規定，本於罪責相當之要求，在上述
    外部性及內部性界限範圍內，審酌受刑人所犯如附表所示各
    罪分別為施用毒品、竊盜2類犯罪，以該等犯罪類型、態樣
    、侵害法益等情狀，及犯罪時間相近、各類行為動機相似，
    責任非難之重複程度較高，兼衡受刑人違反之嚴重性及所犯
    數罪整體非難評價，綜合斟酌受刑人犯罪行為之不法與罪責
    程度，及對其施以矯正之必要性、受刑人之意見各節，就其
    所犯如附表所示各罪，並定其應執行之有期徒刑如主文所示
    。又如附表編號10至14、16、20至22所示之罪，依法雖得易
    科罰金，惟因與附表其餘編號所示不得易科罰金之罪併合處
    罰，參照司法院釋字第679號解釋理由書意旨，本院於本件
    定執行刑時，自無庸為易科罰金折算標準之諭知，而關於附
    表編號15所示之罪，宣告刑關於併科罰金部分，本件並無刑
    法第51條第7款所定宣告多數罰金刑之情形，當非屬本件檢
    察官聲請定應執行刑之範圍，自不生定應執行刑之問題，均
    附此敘明。
四、依刑事訴訟法第477條第1項，刑法第53條、第51條第5款，
    裁定如主文。
中　　華　　民　　國　　111 　年　　1 　　月　　19　　日
　　　　　　　　　刑事第二庭    法　官　洪甯雅
以上正本證明與原本無異。
如不服本裁定，應於送達後5日內，向本院提出抗告狀。
　　　　　　　　　　　　　　　　書記官　黃詠嘉
中　　華　　民　　國　　111 　年　　1 　　月　　18　　日
◎附表：
編號 罪名 宣告刑 犯罪日期 （民國） 偵查機關及案號 最後事實審  確定判決  是否為得易科罰金之案件 備註      法院案號 判決日期 法院案號 確定日期   1 施用第一級毒品罪 有期徒刑11月 106年11月24日 臺灣臺北地方檢察署106年度毒偵字第4458號 臺灣臺北地方法院107年度審訴字第120號 107年5月9日 臺灣臺北地方法院107年度審訴字第120號 107年6月4日 否 1.編號2至9，經臺灣臺北地方法院107年度審訴字第120號判決定執行刑有期徒刑3年4月。 2.編號10至12，經臺灣臺北地方法院107年度審訴字第120號判決定執行刑有期徒刑10月。 3.編號1至15 ，經本院108年度聲字第277號裁定定應執行刑有期徒刑7年。 2 施用第一級毒品罪 有期徒刑10月 106年11月7日 臺灣臺北地方檢察署106年度毒偵字第4499號等 臺灣臺北地方法院107年度審訴字第382、570號 107年8月8日 臺灣臺北地方法院107年度審訴字第382、570號 107年9月3日 否  3 施用第一級毒品罪 有期徒刑11月 106年11月29日      否  4 施用第一級毒品罪 有期徒刑11月 106年12月4日      否  5 施用第一級毒品罪 有期徒刑11月 107年1月24日      否  6 施用第一級毒品罪 有期徒刑11月 107年2月1日      否  7 施用第一級毒品罪 有期徒刑11月 107年2月9日      否  8 施用第一級毒品罪 有期徒刑11月 107年2月13日      否  9 施用第一級毒品罪 有期徒刑11月 107年3月7日      否  10 持有第二級毒品罪 有期徒刑4月 106年1月1日至同年11月8日間之某日      是  11 施用第二級毒品罪 有期徒刑5月 107年2月10日      是  12 施用第二級毒品罪 有期徒刑5月 107年3月5日      是  13 竊盜 有期徒刑3月 107年2月18日 臺灣新北地方檢察署107年度偵字第12479號 臺灣新北地方法院107年度簡字第4391號 107年7月17日 臺灣新北地方法院107年度簡字第4391號 107年8月17日 是  14 竊盜 有期徒刑5月 107年3月5日 臺灣臺北地方檢察署106年度偵字第28154號等 臺灣臺北地方法院107年度審簡上字第226號 107年11月27日 臺灣臺北地方法院107年度審簡上字第226號 107年11月27日 是  15 非法持有可發射子彈具殺傷力之槍枝罪 有期徒刑3年2月，併科罰金新臺幣8萬元 106年5月中旬某日至同年11月8日為警查獲時止 臺灣臺北地方檢察署107年度偵字第527號 臺灣臺北地方法院107年度訴字第331號 107年12月19日 臺灣臺北地方法院107年度訴字第331號 108年1月7日 否  16 收受贓物罪 有期徒刑2月 107年1月20日 臺灣臺北地方檢察署107年度偵字第8196號等 臺灣臺北地方法院107年度易字第716、920號 108年3月20日 臺灣臺北地方法院107年度易字第716、920號 108年4月9日 是  17 加重竊盜 有期徒刑8月 105年12月8日 臺灣臺北地方檢察署107年度偵字第2634號等 臺灣臺北地方法院108年度易字第276號 109年7月6日 臺灣臺北地方法院108年度易字第276號 109年8月18日 否 編號17至19經臺灣臺北地方法院108年度易字第276號判決定應執行有期徒刑1年6月。 18 加重竊盜 有期徒刑10月 106年10月18日      否  19 加重竊盜 有期徒刑7月 107年1月24日      否  20 加重竊盜 有期徒刑6月 106年11月28日 臺灣臺北地方檢察署107年度偵字第7399號等 臺灣臺北地方法院108年度易字第1077號、108年度訴字第869號 109年11月19日 臺灣臺北地方法院108年度易字第1077號、108年度訴字第869號 110年9月8日 是 1.編號20至22，經臺灣臺北地方法院108年度易字第1077號、108年度訴字第869號判決定執行刑有期徒刑1年3月。 2.編號23至28，經臺灣臺北地方法院108年度易字第1077號、108年度訴字第869號判決定執行刑有期徒刑3年。 21 竊盜 有期徒刑6月 17年2月6日      是  22 加重竊盜 有期徒刑6月 107年2月10日      是  23 加重竊盜 有期徒刑8月 107年2月9日      否  24 加重竊盜 有期徒刑8月 107年2月9日      否  25 加重竊盜 有期徒刑10月 107年1月底至同年2月初之某日      否  26 加重竊盜 有期徒刑10月 107年2月某日      否  27 加重竊盜 有期徒刑8月 107年2月某日      否  28 加重竊盜 有期徒刑10月 107年2月20日      否